【裁判字號】    89,上易,3181
【裁判日期】    891016
【裁判案由】    竊盜
【裁判全文】
臺灣高等法院刑事判決                  八十九年度上易字第三一八一號
    上  訴  人  臺灣新竹地方法院檢察署檢察官
    被      告  甲○○
    選任辯護人  王文君
                洪大明
右上訴人，因被告竊盜案件，不服臺灣新竹地方法院八十九年度易字第四五九號，中
華民國八十九年七月七日第一審判決（起訴案號：臺灣新竹地方法院檢察署八十九年
度偵字第六七三號）提起上訴，本院判決如左：
    主    文
原判決撤銷。
甲○○竊盜，處罰金伍仟元，如易服勞役，以佰元折算壹日。
    事    實
一、甲○○意圖為自己不法之所有，於民國八十八年十一月十三日十八時許，在新竹
    市○○路一九六巷一弄二號前，見黃幼婉所有，遭陳武雄誤騎而停置上該處所之
    車牌號碼ＧＺＡ－九三一號機車，以自備鑰匙開啟機車電門，著手竊取之，得手
    後留供己用，嗣於八十九年一月二十五日十七時三十分許，在新竹市○○路三十
    號前，為警查獲，並取回上開機車一部。
二、案經新竹市警察局移送台灣新竹地方法院檢察署檢察官偵查起訴。
    理    由
一、訊據被告固不否認有騎乘被害人黃幼婉所有之ＧＺＡ－九三一號機車之事實，惟
    矢口否認有何竊盜之犯行，並辯稱：伊因於八十八年十月將所有之ＨＲＭ－二四
    ０機車出借予陳武雄使用，嗣陳武雄歸還機車時，告知機車已停放在伊位於新竹
    市○○路一九六巷一弄六號住處前，並透過鄭御男交還機車鑰匙，伊拿回鑰匙後
    ，在前址住處外並未看到自己ＨＲＭ－二四０機車，而僅看到被害人ＧＺＡ－九
    三一號機車停放在該處，伊因找不到自己機車，再加上趕時間，誤以為ＧＺＡ－
    九三一號機車是陳武雄欲借伊使用，遂加以騎用等語。惟查右揭事實，業據被告
    甲○○於警局初訊時坦承不諱（見偵卷第三頁反面），被告於檢察官偵訊時亦坦
    陳如上，並表明「我知道錯了」（見偵卷第十六頁反面），核與被害人黃幼婉供
    述情節大致相合，並有贓證物品認領保管收據、車輛竊盜、車牌失竊資料各別查
    詢報表乙紙在卷可佐。雖證人陳紀雄於原審中到庭供證：其有向被告借車騎至新
    竹市天外天三溫暖，離去時騎錯車子返回武陵路被告住處停放，過二、三天，被
    告透過友人鄭御男向其要車，即將車鑰匙交鄭返還被告等語，與證人鄭御男供證
    還車之情形相符，然被告於警訊中即表明其知道停放右處所之機車非本人所有，
    而其於八十八年十一月十三日取車，迄八十九年一月二十五日為警查獲，期間長
    達二個半月均不還車，且於其所ＨＲＭ－二四０機車因黃線違規停放遭取締拖吊
    ，八十八年十二月十五日經新竹市警察局通知領回，有通知單在卷，復仍拒不交
    還，顯示被告取車初時即具不法所有之意圖。是被告竊盜已亟明灼，所辯純屬卸
    責之詞，不足採信。犯行洵堪認定，應依法論科。
二、核被告所為，係犯刑法第三百二十條第一項之竊盜罪。原審未為詳究，遽為無罪
    諭知，容有未洽，公訴人上訴執此指摘原判決不當，應認有理由，自應由本院將
    原判決撤銷。爰審酌被告犯罪動機、目的、手段、所生危害及犯後態度等一切情
    狀，量處如主文所示之刑，並諭知易服勞役之折算標準。
據上論結，應依刑事訴訟法第三百六十九條第一項前段、第三百六十四條、第二百九
十九條第一項前段，刑法第三百二十條第一項、第四十二條第二項，罰金罰鍰提高標
準條例第一條前段、第二條，判決如主文。
本案經檢察官柯麗鈴到庭執行職務。
中華      民      國    八十九    年      十      月     十一     日
                              臺灣高等法院刑事第五庭
                                  審判長法  官  曾  德  水
                                        法  官  林  立  華
                                        法  官  楊  貴  雄
右正本證明與原本無異。
不得上訴。
                                        書記官  王  敬  端
中      華      民      國    八十九    年      十      月     十六     日
附錄本案論罪科刑法條全文：
刑法第三百二十條第一項
意圖為自己或第三人不法之所有，而竊取他人之動產者，為竊盜罪，處五年以下有期
徒刑、拘役或五百元以下罰金。`


司法院資訊處製作；財團法人民間司法改革基金會備份。
